【裁判字號】    92,抗,324
【裁判日期】    920527
【裁判案由】    撤銷原判決
【裁判全文】
臺灣高等法院刑事裁定                              九十二年度抗字第三二四號
    抗  告  人  甲○○
    即  被  告
右列抗告人因撤銷原判決案件，不服臺灣臺北地方法院中華民國九十二年四月十六日
裁定（九十二年度聲字第四七號），提起抗告，本院裁定如左：
    主  文
抗告駁回。
    理  由
一、抗告意旨略以：抗告人即被告（下稱被告）甲○○於民國八十七年間因違反毒品
    危害防制條例案件，經台灣台北地方法院以累犯判處有期徒刑二年，被告於八十
    三年因犯施用毒品罪被判處有期刑四年，八十四年因違反麻醉藥品管理條例案件
    ，遭判處有期徒刑八月，二案合併執行，自八十四年七月二十四日入監執行，於
    八十六年五月十六日假釋出監，至八十九年四月十四日始假釋期滿。依刑法第四
    十七條之規定，累犯之成立必須曾受有期徒刑之執行完畢，五年以內再犯有期徒
    刑以上之罪者，始足當之；所謂執行完畢，如係經假釋出獄者，須在有期徒刑所
    餘刑期內未經撤銷假釋者，其未執行之刑，始得以已執行論，如其為二以上徒刑
    併執行者，假釋所定最低應執行之期間，合併計算之，其所餘刑期亦應合併計算
    ，此觀之刑法第七十九條第一項前段、第七十九條之一第一項第三項之規定甚明
    ；是以在二以上有期徒刑合併執行之情形，經許其假釋出獄者，不論假釋出獄前
    所執行之期間是否已逾其中任一罪之刑期，在假釋期間內均應認為尚未執行完畢
    ，故在假釋期間再犯有期徒刑以上之罪，僅得為撤銷假釋之原因，不得論以累犯
    ，聲請人確為假釋中再犯者，不符合累犯要件，原裁定未予撤銷上開判決，確有
    違背法令之處，爰聲請撤銷原裁定云云。
二、按第二審法院認為上訴有理由，或上訴雖無理由，而原判不當或違法者，應將原
    審判決經上訴之部份撤銷，就該案件自為判決，刑事訴訟法第三百六十九條第一
    項前段定有明文。次按受有期徒刑之執行完畢，或受無期徒刑或有期徒刑一部之
    執行而赦免後，五年以內再犯有期徒刑以上之罪者，為累犯，加重本刑至二分之
    一，刑法第四十七條定有明文。所謂「有期徒刑之『執行完畢』」，自包括易科
    罰金而執行完畢之情形。
三、查被告甲○○基於概括之犯意，先於八十七年一月間，在臺北市○○區○○路六
    一八巷附近，連續二次免費提供海洛因給予林秋麟施用，又自八十七年五月初起
    至八十七年五月二十五日止，在臺北市○○路○段二六一巷六三弄三號二樓之租
    賃處所，連續多次免費提供海洛因給予馬文通施用，業經台灣台北地方法院於八
    十七年十二月十一日以八十七年度訴字第一七０一號刑事判決判處有期徒刑二年
    ，上訴後經撤回而告確定，有該刑事判決、臺灣高等法院檢察署刑案紀錄簡覆表
    、台灣台北地方法院公務電話紀錄各一紙在卷可憑。
四、被告前於八十二年九月間，因違反麻醉藥品管理條例案件，經台灣台北地方法院
    處有期徒刑五月確定，於八十二年十二月十七日易科罰金執行完畢後，被告復於
    八十七年一月、五月間，先後在臺北市○○區○○路六一八巷附近、臺北市○○
    路○段二六一巷六三弄三號二樓之租賃場所，轉讓毒品，應構成累犯，並據台灣
    台北地方法院八十七年度訴字第一七０一號刑事判決認定在案；揆諸首揭說明，
    其受有期徒刑易科罰金執行完畢後，五年以內，再犯法定本刑為有期徒刑以上之
    轉讓毒品罪，自為累犯，台灣台北地方法院八十七年度訴字第一七０一號刑事判
    決據此，認定被告八十七年一月、五月間所犯連續轉讓第一級毒品罪係累犯，應
    為確當，而被告如認該判決認定累犯有誤，自應循上訴程序請求第二審法院撤銷
    改判，其請求原審法院撤銷改判，於法未合。原審因認被告聲請撤銷上開判決，
    於法無據，而駁回其聲請，核無不合。抗告意旨，猶執前詞，指摘原裁定不當，
    為無理由，應予駁回。
五、據上論結，應依刑事訴訟法第四百十二條，裁定如主文。
中      華      民      國    九十二    年      五      月    二十七    日
                              臺灣高等法院刑事第六庭
                                  審判長法  官  陳  春  秋
                                        法  官  高  明  哲
                                        法  官  洪  英  花
右正本證明與原本無異。
不得再抗告。
                                        書記官  陳  威  霖
中      華      民      國    九十二    年      五      月    二十七    日


司法院資訊處製作；財團法人民間司法改革基金會備份。
